【裁判字號】    89,上易,2813
【裁判日期】    890621
【裁判案由】    毒品危害防制條例
【裁判全文】
臺灣高等法院刑事判決                          八十九年度上易字第二八一三號
    上  訴  人  臺灣基隆地方法院檢察署檢察官
    被      告  甲○○
右上訴人因被告毒品危害防制條例案件，不服臺灣基隆地方法院八十九年度易字第二
八一號，中華民國八十九年六月二十一日第一審判決（起訴案號：臺灣基隆地方法院
檢察署八十九年度偵字第一六三八號）提起上訴，本院判決如左：
    主  文
原判決撤銷，發回臺灣基隆地方法院。
    理  由
一、公訴意旨略以甲○○於八十七年十月二十五日，在不詳地點，自不詳姓名綽號「
    小雄」之人處，收受第二級毒品安非他命重約三十六公克，以供抵償債務之用，
    甲○○於收受該毒品後，並於同年月下旬，在基隆市○○路四三七巷二十之二號
    三樓蔡淑真住處，將該毒品委由蔡淑真保管，嗣於同年月二十八日十九時三十分
    許，在前述蔡淑真住處，為警查獲，並扣得上開安非他命三十六公克，因認被告
    甲○○涉有毒品危害防制條例第十一條第二項之持有第二級毒品罪嫌。
二、檢察官上訴意旨略以被告於八十七年十月二十五日，向綽號「小雄」之人收受第
    二級毒品安非他命重約三十六公克，係以之供抵償債務之用，被告收受後並將該
    批安非他命交付蔡淑真保管等情，均為被告所自承，是被告自始並非以施用之意
    而持有該批毒品，尚難謂為其施用毒品犯行所吸收，而係另以持有之犯意而持有
    扣案安非他命，且被告收受該批毒品後，尚將之交付他人保管，益足認定被告並
    非以施用之意而持有毒品，原審認定本件被告持有毒品犯行為其施用毒品犯行所
    吸收，尚有違誤，請將判決撤銷，更為適當之判決等語。
三、原審法院以被告前因於八十七年十月二十八日經警查獲時，除經扣得上開安非他
    命外，因其同時基於概括犯意，自八十七年十月下旬起，至八十八年三月二日止
    ，有連續施用第二級毒品安非他命之行為，並經警先後於八十七年十月二十八日
    （即本件被告被訴持有毒品經查獲當日）、同年十二月十六日、八十八年三月二
    日查獲，而經檢察官以其連續觸犯毒品危害防制條例第十條第二項之施用第二級
    毒品罪聲請簡易判決處刑（八十七年度偵字第五○八一號、八十八年度偵字第六
    二號、八十八年度偵字第一八一四號），而經原審法院於八十八年四月二十六日
    以簡易判決判處有期徒刑六月，於八十八年六月二十一日確定，業經調閱原審法
    院八十八年度基簡字第二四二號刑事卷宗屬實，則被告於持有上開第二級毒品時
    ，同時另犯高度之施用第二級毒品罪，其持有之低度行為，原應為施用之高度行
    為所吸收，為實質上一罪，不應就持有行為另行論罪，而被告施用第二級毒品之
    高度行為，既經判決確定，依法本件爰不經言詞辯論，逕為諭知免訴之判決，固
    非無見，惟查被告於檢察官偵查時坦承「八十七年十月二十五日，我朋友小雄欠
    我錢，他欠我二萬元，說沒錢，暫時將安非他命押在我這裡，說一、二天才還錢
    ，我再將安非他命還給他，當時我住外面，住的地方不固定，東西放身上不安全
    ，所以才將東西寄放蔡淑真那裡」，足見被告係因其朋友小雄欠其錢，而由其朋
    友暫時將安非他命質押在被告處，被告係因質押而持有且亦將該安非他命寄放蔡
    淑真那裡，可見其朋友小雄還其錢，其將把安非他命還給他，被告上開之陳述尚
    非不可信，被告並非因施用而持有，而證人蔡淑真於檢察官偵查時亦證述「他（
    指被告甲○○）一直給（向）我拜託，他說東西放一、二天就要拿回去，他有說
    是他朋友欠他錢，東西先押在他那邊，等他朋友還了錢，就會把東西拿回去」，
    更足以證明被告係因質押而持有上開之安非他命，是被告是否因施用而持有上開
    之安非他命，尚非無疑，故檢察官前揭之上訴為有理由，應由本院將原審判決撤
    銷，又本件因原審諭知免訴係不當而撤銷，爰不經言詞辯論，逕將案件發回原審
    法院更為審理。
據上論斷，應依刑事訴訟法第三百六十九條第一項但書、第三百七十二條判決如主文
    。
中    華    民    國    九十      年      二       月        十五       日
                                臺灣高等法院刑事第四庭
                                    審判長法  官  蔡  永  昌
                                          法  官  陳  榮  和
                                          法  官  許  宗  和
右正本證明與原本無異。
不得上訴。
                                          書記官  廖  艷  莉
中    華    民    國     九十     年       二       月        二十      日


司法院資訊處製作；財團法人民間司法改革基金會備份。
